最高法院刑事裁定　　　　　　　一○○年度台抗字第六一○號
抗　告　人　張榮森
選任辯護人　江東原律師
　　　　　　趙文銘律師
　　　　　　黃毓棋律師
上列抗告人因違反槍砲彈藥刀械管制條例案件，不服台灣高等法
院中華民國一○○年六月十五日駁回聲請再審之裁定（一○○年
度聲再字第一九一號），提起抗告，本院裁定如下：
    主  文
抗告駁回。
    理  由
按因發見確實之新證據，足認受有罪判決之人應受無罪之判決者
得聲請再審，固為刑事訴訟法第四百二十條第一項第六款所明定
。惟所謂發見新證據，係指該證據當時已經存在，為法院及當事
人所不及知，不及調查斟酌，至其後始行發見，且就證據本身形
式上觀察，固不以絕對不須經過調查程序為條件，但必須顯然可
認為足以動搖原有罪確定判決，而為受判決人無罪、免訴、免刑
或輕於原判決所認罪名之判決者為限。此受理聲請再審之最後事
實審法院，應就聲請再審理由之所謂「新證據」，是否具備事實
審判決前已經存在，為法院、當事人所不知，事後方行發見之「
嶄新性」，及顯然可認足以動搖原有罪確定判決，應為無罪、免
訴、免刑或輕於原判決罪名之「顯然性」二要件，加以審查，為
判斷應否准予開始再審之準據。本件原裁定以抗告人聲請再審意
旨略稱：原審法院民國九十八年度上訴字第一五五六號（下稱本
案）確定判決附表所示扣案槍、彈（下稱扣案槍、彈）之實際持
有人為吳鴻城，其雖經台灣士林地方法院檢察署九十六年度偵字
第一四二二三號為不起訴處分，然經職權送再議後，遭發回續查
，嗣因吳鴻城逃匿而發布通緝，致原審法院不及調查斟酌吳鴻城
之涉案情節而為判決，今吳鴻城已於一○○年三月十八日自行到
案，並自承係該案真正持有藏匿扣案槍、彈之人，並由台灣士林
地方法院檢察署以一○○年度偵緝字第二八二號（下稱另案）偵
辦中，顯見與原確定判決認定之事實密切相關，結果歧異，足以
動搖原確定判決，故聲請准予裁定開始再審程序云云。惟查：證
人吳鴻城於本案第一審審理時已到庭證稱：扣案槍、彈為其所有
云云，然業經原確定判決詳細說明不予採納之理由，嗣吳鴻城於
通緝到案後，雖亦於偵查中坦承有上開犯行，惟亦經台灣士林地
方法院檢察署於一○○年五月十七日以一○○年度偵緝字第二八
二號對其涉嫌違反槍砲彈藥刀械管制條例案件為不起訴處分，有
該不起訴處分書在卷可稽，足見並無聲請意旨所稱與原確定判決
有何認定事實歧異之處。又吳鴻城於九十五年十二月間以書立信
件頂替受判決人而涉犯刑法第一百六十四條第二項之頂替罪，及
於偵查及審理中虛偽證述不實內容涉犯刑法第一百六十八條偽證
罪，均另經台灣士林地方法院檢察署以一○○年度偵緝字第二九
一號起訴在案，故抗告人所執理由，難認有何足以動搖原有罪確
定判決，而為受判決人無罪、免訴、免刑或輕於原判決所認罪名
之判決者，揆諸前揭說明，自與刑事訴訟法第四百二十條第一項
第六款再審要件不符。是不得執此聲請再審，原審因而駁回抗告
人再審之聲請。經核於法尚無違誤。又個案審判之事實審法官或
合議庭有獨立認定事實之職權，不受其他個案認定事實之拘束。
吳鴻城另案被訴非法持有扣案槍、彈之犯罪事實，自不能拘束本
案，故不得以吳鴻城另案之偵查卷宗作為本案聲請再審之證據。
抗告意旨仍執陳詞，就原裁定已詳為說明之事項，任憑己見，漫
事指摘，難認有理由，應予駁回。
據上論結，應依刑事訴訟法第四百十二條，裁定如主文。
中    華    民    國  一○○  年    八    月    四    日
                      最高法院刑事第十庭
                          審判長法官  賴  忠  星  
                                法官  吳      燦  
                                法官  蔡  名  曜  
                                法官  葉  麗  霞  
                                法官  王  聰  明  
本件正本證明與原本無異
                                      書  記  官  
中    華    民    國  一○○  年    八    月    十    日
                                                       s